【裁判字號】    90,交訴,65
【裁判日期】    900824
【裁判案由】    過失致死
【裁判全文】
臺灣臺南地方法院刑事判決                            九十年度交訴字第六五號
    公  訴  人  臺灣臺南地方法院檢察署檢察官
    被      告  乙○○
右列被告因過失致死案件，經檢察官提起公訴（九十年度偵字第四七七號），本院判
決如左：
    主  文
乙○○從事業務之人，因業務上之過失致人於死，處有期徒刑壹年陸月，緩刑肆年，
緩刑期內付保護管束。
    事  實
一、乙○○係全一國際快遞公司之業務員兼司機，平日工作即包含駕駛貨車運送貨物
    ，乃從事駕駛業務之人，其於民國八十九年十二月十八日下午，駕駛車牌號碼二
    Ａ—四０六八號自用小貨車，沿台南市○○路○段，由東往西方向行駛，而於同
    日下午六時十分許，途經該路段與大安街二十六巷之屬無號誌設施之交岔路口時
    ，理應注意汽車在市區道路行駛，行車速度不得超過時速四十公里，且應注意汽
    車行經無號誌之交岔路口，應減速慢行，作隨時停車之準備，而汽車行駛時，駕
    駛人應注意車前狀況，並隨時採取必要之安全措施，又依當時天候晴朗、日間自
    然光線、路面乾燥無缺陷、道路上未有任何障礙物、視距復屬良好等情形以觀，
    客觀上亦無不能注意之情事，其竟疏未減速慢行及疏於注意車前狀況，貿然以時
    速近五十公里之速度，超速通過前述交岔路口，以致不慎撞及由吳福祥所騎，沿
    安通路五段，由西往東方向，亦疏未注意左右來車，即自對向欲左轉進入大安街
    二十六巷之腳踏車，吳福祥隨即人、車倒地，並因之胸腹頭部撞傷併出血之傷害
    ，經送醫急救後，仍因失血性休克，而傷重不治死亡。乙○○於肇事後，犯罪未
    被有偵查權之公務員或機關發覺前，即向台南市警察局第三分局警員自首並坦承
    犯行，進而接受裁判。
二、案經乙○○自首及吳福祥之妻甲○○訴由臺灣臺南地方法院檢察署檢察官偵查起
    訴。
    理  由
一、右述犯罪事實，已據被告乙○○於警訊及偵審中坦白承認，核與告訴人即被害人
    吳福祥之妻甲○○於警訊時及偵審中所指述之情節相符，並有台南市警察局交通
    隊道路交通事故調查報告表一紙、事故現場蒐證照片二十一張在卷可資佐證。又
    被害人吳福祥係因本件車禍而傷重死亡，亦經臺灣臺南地方法院檢察署檢察官督
    同法醫師相驗明確，並製有相驗屍體證明書、驗斷書及勘驗筆錄等附卷可憑。
二、其次，按行車速度，依標誌之規定，無標誌者，在市區道路，時速不得超過四十
    公里；又行經無號誌交岔路口，應減速慢行，作隨時停車之準備，修正前道路交
    通安全規則第九十三條第一項第一款及第四款分別定有明文。另汽車行駛時，駕
    駛人應注意車前狀況及兩車併行之間隔，並隨時採取必要之安全措施，道路交通
    安全規則第九十四條第三項亦規定甚明。本件被告乙○○於上開時間，駕駛小貨
    車行經最高速限為時速四十公里之無號誌交岔路口時，理應注意前述交通安全規
    則，而案發當時天候晴朗、日間自然光線、路面乾燥無缺陷、道路上未有任何障
    礙物、視距復屬良好等情，亦有上述道路交通事故調查報告表載明可考，據此判
    斷，客觀上亦無不能注意之情事，其竟疏於注意減速慢行，貿然超速通過右開交
    岔路口，以致撞及被害人吳福祥所騎之腳踏車，並造成被害人死亡，是被告之上
    述駕駛行為，自有過失。
三、況本件經送台灣省台南區行車事故鑑定委員會及臺灣省車輛行車事故覆議鑑定委
    員會鑑定結果，亦均持相同見解，有台灣省台南區行車事故鑑定委員會九十年四
    月二十日南鑑字第九００三五七號函及所附之鑑定意見書，與臺灣省車輛行車事
    故覆議鑑定委員會九十年六月二十八日府覆議字第九０一０五四號函各一份存卷
    可參，此益證被告乙○○駕車肇事，並致被害人吳福祥死亡之行為，確有過失無
    疑。
四、末查，本件被害人吳福祥係因此次車禍而傷重不治死亡，是被告乙○○之過失駕
    駛行為，與被害人之死亡結果間，具有相當因果關係，亦無疑義。從而，本件事
    證已甚明確，被告之過失致人於死犯行，堪以認定。
五、被告乙○○係全一國際快遞公司之業務員兼司機，平日工作即包含駕駛貨車運送
    貨物，乃從事駕駛業務之人，其因駕駛業務上之過失，致被害人吳福祥死亡，核
    其所為，係犯刑法第二百七十六條第二項之業務過失致死罪。又被告於肇事後，
    犯罪未被有偵查權之公務員或機關發覺前，即向台南市警察局第三分局警員自首
    並坦承犯行，進而接受裁判，此有卷附之警訊筆錄及電話通話記錄單載明可考，
    是應依刑法第六十二條前段自首之規定，減輕其刑。本院審酌被告之生活狀況、
    品行、智識程度，與本件犯罪所生之危險、損害，及被告之過失程度雖非輕微，
    且肇事後仍未與被害人家屬，就民事賠償事宜達成和解，然被告除汽車強制責任
    險之理賠外，尚願給付被害人家屬一百二十萬元資為賠償，亦據其陳明在卷，而
    被告犯罪後，亦已坦承所為，顯見其犯後態度尚非惡劣，且本件被害人吳福祥騎
    腳踏車，穿越道路未注意左右來車，復為本件車禍之肇事原因等一切情狀，量處
    如主文所示之刑，以資懲儆。又被告前未曾受有期徒刑以上刑之宣告，有臺灣高
    等法院被告全國前案紀錄表一紙在卷可按，其因過失致犯本罪，經此教訓，當知
    謹慎，信無再犯之虞，本院認所宣告之刑，以暫不執行為適當，併諭知緩刑四年
    ，以勵自新。但被告違反交通規則，以致肇事，且使無辜之被害人死亡，除被害
    人家屬身心俱受創痛外，復損害社會資源甚鉅，本院認其行為有交專人長期輔導
    矯治之必要，併諭知緩刑期內交付保護管束，以觀後效。
據上論斷，應依刑事訴訟法第二百九十九條第一項前段，刑法第二百七十六條第二項
、第六十二條前段、第七十四條第一款、第九十三條第一項，罰金罰鍰提高標準條例
第一條前段，判決如主文。
中    華    民    國      九十      年       八       月     二十四     日
                                臺灣臺南地方法院交通法庭
                                    法  官    陳  志  成
右正本證明與原本無異。
如不服本判決，應於判決送達後十日內向本院提出上訴狀( 應附繕本 )。
                                    書記官    黃  富  煜
中    華    民    國      九十      年       八       月     二十七     日
附錄本案論罪科刑法條全文：
刑法第二百七十六條（過失致死罪）
因過失致人於死者，處二年以下有期徒刑、拘役或二千元以下罰金。
從事業務之人，因業務上之過失犯前項之罪者，處五年以下有期徒刑或拘役，得併科
三千元以下罰金。


司法院資訊處製作；財團法人民間司法改革基金會備份。
